Inventaris van het Archief van de Weeskamer en Commissie van Liquidatie der Zaken van de Voormalige Weeskamer
Stadsarchief Amsterdam
- STUKKEN BETREFFENDE BIJZONDERE ONDERWERPEN, 2
  - TER WEESKAMER ONTVANGEN BESCHEIDEN, 2.11
    - Rentebrieven (charters) uit de boedelpapieren (inventarisnummers 1331-1579), ingedeeld naar de laden waarin zij oorspronkelijk waren opgeborgen N.B. Deze stukken maakten oorspronkelijk deel uit van de boedelpapieren beschreven onder de inventarisnummers 1331-1579. Zie voor een alfabetische ind
      - Lade 80 (lijfrente 110): Jacob Ysbrantsz Lootsman echtgen Valckgen Fredericksdr met kind Mary 22, 23, 39 jaar N.B. inv nr 3808, 3816, 3820, 3850, 3836, 3 Sep 1603; 3850; 1 stuk
      - Lade ? (lijfrente 111): Aeffgen Frederiks (overleden) echtgen Jan ... met kinderen Tyman 13 jaar en Femmegen 8 jaar N.B. inv nr 3851-3858, 14 Okt 1603; 3851; 1 stuk
      - Lade ? (lijfrente 112): Aeffgen Frederiks (overleden) echtgen Jan ... met kinderen Tyman 13 jaar en Femmegen 8 jaar N.B. inv nr 3851-3858, 14 Okt 1603; 3852; 1 stuk
      - Lade ? (lijfrente 113): Aeffgen Frederiks (overleden) echtgen Jan ... met kinderen Tyman 13 jaar en Femmegen 8 jaar N.B. inv nr 3851-3858, 14 Okt 1603; 3853; 1 stuk
      - Lade ? (lijfrente 114): Aeffgen Frederiks (overleden) echtgen Jan ... met kinderen Tyman 13 jaar en Femmegen 8 jaar N.B. inv nr 3851-3858, 14 Okt 1603; 3854; 1 stuk
      - Lade ? (lijfrente 115): Aeffgen Frederiks (overleden) echtgen Jan ... met kinderen Tyman 13 jaar en Femmegen 8 jaar N.B. inv nr 3851-3858, 14 Okt 1603; 3855; 1 stuk
      - Lade ? (lijfrente 116): Aeffgen Frederiks (overleden) echtgen Jan ... met kinderen Tyman 13 jaar en Femmegen 8 jaar N.B. inv nr 3851-3858, 14 Okt 1603; 3856; 1 stuk
      - Lade ? (lijfrente 117): Aeffgen Frederiks (overleden) echtgen Jan ... met kinderen Tyman 13 jaar en Femmegen 8 jaar N.B. inv nr 3851-3858, 14 Okt 1603; 3857; 1 stuk
      - Lade ? (lijfrente 118): Aeffgen Frederiks (overleden) echtgen Jan ... met kinderen Tyman 13 jaar en Femmegen 8 jaar N.B. inv nr 3851-3858, 14 Okt 1603; 3858; 1 stuk
      - Lade 317 (lijfrente 125): (1) Aerlandt Aelbrechtsdr, Delft 13-05-1604 (2) Claes Rycken 10 jaar met moeder Trijntgen Dircxdr, Delft 13-05-1604, 13 Mei 1604; 3859; 1 stuk
      - Lade 77 (lijfrente 119): Claes Thonisz lichterman wednr Gerritgen Jans met kind Jan 9 jaar N.B. inv nr 3860, 3861, 31 Jan 1605; 3860; 1 stuk
      - Lade 77 (lijfrente 120): Claes Thonisz lichterman wednr Gerritgen Jans met kind Jan 9 jaar N.B. inv nr 3860, 3861, 31 Jan 1605; 3861; 1 stuk
      - Lade 244 (lijfrente 168x): Leonard Ray tbv Maria 3 jaar N.B. inv nr 3862, 3863, 31 Jul 1605; 3862; 1 stuk
      - Lade 244 (lijfrente 168xx): (1) Agneesken Pelser 17 jaar. De brief is betaald door Lenart Ray die heffer zal zijn (2) Leonard Ray tbv Maria 3 jaar N.B. inv nr 3862, 3863, 31 Jul 1605; 3863; 1 stuk
      - Lade 5 (lijfrente 161): Reyner Simonsz met kind Cornelis Reynertsz echtgen Jannetgen Arisdr met kind Mari Cornelisdr 14 jaar (West-Friesland), 25 Jun 1608; 3864; 1 stuk
      - Lade 94 (lijfrente 136): Styn Tonisdr wed Werner Ghijsbertsz kind Alijdt 6 jaar, 24 Mei 1610; 3865; 1 stuk
      - Lade 92 (lijfrente 136x): Lambert Lambertsz, kuiper tbv zijn natuurlijke dochter Magadt(?), 2 Jul 1610; 3866; 1 stuk
      - Lade 273 (lijfrente 137): Catharina Aeffgen Schopmans 44 jaar echtgen ... Brouwer N.B. inv nr 3867, 3868, 3869, 3870, 30 Sep 1610; 3867; 1 stuk
      - Lade 273 (lijfrente 138): [...] Brouwer moeder Aeffgen Schopmans kinderen Lambert 12 jaar, Hans 9 jaar, Harmen 6 jaar N.B. inv nr 3867, 3868, 3869, 3870, 30 Sep 1610; 3868; 1 stuk
      - Lade 273 (lijfrente 139): [...] Brouwer moeder Aeffgen Schopmans kinderen Lambert 12 jaar, Hans 9 jaar, Harmen 6 jaar N.B. inv nr 3867, 3868, 3869, 3870, 30 Sep 1610; 3869; 1 stuk
      - Lade 273 (lijfrente 140): [...] Brouwer moeder Aeffgen Schopmans kinderen Lambert 12 jaar, Hans 9 jaar, Harmen 6 jaar N.B. inv nr 3867, 3868, 3869, 3870, 30 Sep 1610; 3870; 1 stuk
      - Lade 504 (lijfrente 174): Lijfrentebrief van de kerkmeester van de stad Edam tnv Gerrit Pietersz Schagen, 25 Mrt 1611; 3871; 1 stuk
      - Lade 366 (lijfrente 141): Vrerick Jansz echtgen Aechte Gerritsdr kind Niese 35 jaar, 28 Mei 1616; 3872; 1 stuk
      - Lade 351 (lijfrente 142): Claes van Marcken kind Alidt 11 jaar moeder Christina van Almgers, Lubbert van Marcken stort het bedrag, 30 Mei 1616; 3873; 1 stuk
      - Lade 331 (lijfrente 143): Windrick van Marcken met kinderen Lubbert, Griete echtgen Rijckert... met kinderen Windrick 9 jaar, Alydt 7 jaar N.B. inv nr 3874, 3875, 30 Mei 1616; 3874; 1 stuk
      - Lade 331 (lijfrente 144): Windrick van Marcken met kinderen Lubbert, Griete echtgen Rijckert... met kinderen Windrick 9 jaar, Alydt 7 jaar N.B. inv nr 3874, 3875, 30 Mei 1616; 3875; 1 stuk
      - Lade 397 (lijfrente 144x): Gerrit van Veelen echtgen Femme met tbv Geertruyd Boelendr 9 maanden, 9 Aug 1616; 3876; 1 stuk
      - Lade 328 (lijfrente 145): (1) mr Cornelis Ketel (overl) echtgen Alijdt Jansdr (2) Jacob Dircksz Ringh 21 jaar met moeder Gysbertgen Jans, vermoedelijk tante: Alijdt Jans wed mr Cornelis Ketel, 16 Mei 1618; 3877; 1 stuk
      - Lade 391 (lijfrente 146): (1) Jannetgen Daniëls 45 jaar (2) Broer Douwes 7 jaar moeder Aeltgen Alckesdr, 13 Jan 1624; 3878; 1 stuk
      - Lade ? (lijfrente 147): Ysbrant Hem echtgen Geertruyt Spiegels tbv Brechtgien 1 jaar, 26 Jun 1625; 3879; 1 stuk
      - Lade 342 (waarschijnlijk) (lijfrente 162): Daniel van den Kerckhoven echtgen Catharina Muenicx met kinderen Johannes 13 jaar, Daniel 10 jaar, Abraham 8 jaar, Anna 4 jaar, Catharina 3 jaar, Jacob 1 jaar N.B. inv nr 3880-3885, 10 Jan 1627; 3880; 1 stuk
      - Lade 342 (waarschijnlijk) (lijfrente 163): Daniel van den Kerckhoven echtgen Catharina Muenicx met kinderen Johannes 13 jaar, Daniel 10 jaar, Abraham 8 jaar, Anna 4 jaar, Catharina 3 jaar, Jacob 1 jaar N.B. inv nr 3880-3885, 10 Jan 1627; 3881; 1 stuk
      - Lade 342 (waarschijnlijk) (lijfrente 164): Daniel van den Kerckhoven echtgen Catharina Muenicx met kinderen Johannes 13 jaar, Daniel 10 jaar, Abraham 8 jaar, Anna 4 jaar, Catharina 3 jaar, Jacob 1 jaar N.B. inv nr 3880-3885, 10 Jan 1627; 3882; 1 stuk
      - Lade 342 (waarschijnlijk) (lijfrente 165): Daniel van den Kerckhoven echtgen Catharina Muenicx met kinderen Johannes 13 jaar, Daniel 10 jaar, Abraham 8 jaar, Anna 4 jaar, Catharina 3 jaar, Jacob 1 jaar N.B. inv nr 3880-3885, 10 Jan 1627; 3883; 1 stuk
      - Lade 342 (lijfrente 166): Daniel van den Kerckhoven echtgen Catharina Muenicx met kinderen Johannes 13 jaar, Daniel 10 jaar, Abraham 8 jaar, Anna 4 jaar, Catharina 3 jaar, Jacob 1 jaar N.B. inv nr 3880-3885, 10 Jan 1627; 3884; 1 stuk
      - Lade 342 (waarschijnlijk) (lijfrente 167): Daniel van den Kerckhoven echtgen Catharina Muenicx met kinderen Johannes 13 jaar, Daniel 10 jaar, Abraham 8 jaar, Anna 4 jaar, Catharina 3 jaar, Jacob 1 jaar N.B. inv nr 3880-3885, 10 Jan 1627; 3885; 1 stuk
      - Lade 449 (eventueel) (lijfrente 148: (1) Geertgen Cornelisdr 9 jaar moeder Lijsbeth Jaconsdr (2) Jacob Pieterssen v. (van?) Buycksloot, 4 Feb 1627; 3886; 1 stuk
      - Lade 188 (lijfrente 149): Reyer Claessen N.B. inv nr 3887, 3888, 24 Apr 1629; 3887; 1 stuk
      - Lade 188 (lijfrente 150): Reyer Claessen N.B. inv nr 3887, 3888, 24 Apr 1629; 3888; 1 stuk
      - Lade 285 (lijfrente 151): Moeder Aeffgen Dircxdr, op de naam Heertsz de kinderen Dirck 11 jaar, Pieter 8 jaar, Jaepgien 4 jaar N.B. inv nr 3889, 3890, 3891, 30 Jan 1630; 3889; 1 stuk
      - Lade 285 (lijfrente 152): Moeder Aeffgen Dircxdr, op de naam Heertsz de kinderen Dirck 11 jaar, Pieter 8 jaar, Jaepgien 4 jaar N.B. inv nr 3889, 3890, 3891, 30 Jan 1630; 3890; 1 stuk
      - Lade 285 (lijfrente 153): Moeder Aeffgen Dircxdr, op de naam Heertsz de kinderen Dirck 11 jaar, Pieter 8 jaar, Jaepgien 4 jaar; afkomstig uit lade 285 N.B. inv nr 3889, 3890, 3891, 30 Jan 1630; 3891; 1 stuk
      - Lade 308 (lijfrente 169): (1) Cornelis van Campen: Staten van Utrecht (2) Jan Loodts met dochter Grietgen 2 jaar, 10 Nov 1630; 3892; 1 stuk
      - Lade 333 (lijfrente 154): (1) Gerrit Jacobsz Bors 2 jaar moeder Adriana Pieters (2) Pieter Jansz Sweeling (3) Wouter Schaeck 12 jaar met moeder Lijsbeth Dircksdr, 20 Mei 1631; 3893; 1 stuk
      - Lade 421 (lijfrente 121): Abraham Claesz echtgen Sara Pels tbv Anthony Claesz 22 jaar, 30 Okt 1653; 3894; 1 stuk
      - Lade 395 (lijfrente 126): Neeltgen Maertens 10 jaar moeder Adriaentgen Heyndricx, 6 Sep 1669; 3895; 1 stuk
      - Lade 372 (lijfrente 168): Gerrit Claesz Moses echtgen Maritie Alberts met kind Jacob Gr. (Gerritsz?) Mozes 7 jaar, 15 Mrt 1683; 3896; 1 stuk
      - Lade ? (lijfrente 173) N.B. envelop is leeg, 20 Sep 1690; 3897; 1 stuk
      - Lade 311 (lijfrente 155): (1) Johannes Hudde (2) Cornelia Debora Henriette van Rossum 3 jaar met moeder Wynanda Cornelia van Weede, 8 Aug 1697; 3898; 1 stuk
      - Lade ? (lijfrente 156): (1) Maria Cornelia van Aerssen 7 jaar, moeder Maria Pauw (2) Jacob Meerman, 30 Apr 1698; 3899; 1 stuk
      - Lade ? (lijfrente 157): (1) Adolf Hagen echtgen Amelia Leonarts kind Isaac Hagen 9 jaar (2) Amelia Leonarts 38 jaar, moeder Hermina van Goesbergh, zoon van Amelia Leonarts is Isaac Hagen 9 jaar N.B. inv nr 3900, 3901 N.B. (datum 23-02-1761, 23 Feb 1701; 3900; 1 stuk
      - Lade ? (lijfrente 158): (1) Adolf Hagen echtgen Amelia Leonarts kind Isaac Hagen 9 jaar (2) Amelia Leonarts 38 jaar, moeder Hermina van Goesbergh, zoon van Amelia Leonarts is Isaac Hagen 9 jaar N.B. inv nr 3900, 3901, 23 Feb 1701; 3901; 1 stuk
      - Lade 450 (lijfrente 159): Jean Luzac 23 jaar, Pierre Luzac 6 jaar moeder Margaretha Orillier N.B. inv nr 3902, 3903, 24 Feb 1701; 3902; 1 stuk
      - Lade 450 (lijfrente 160): Jean Luzac 23 jaar, Pierre Luzac 6 jaar moeder Margaretha Orillier N.B. inv nr 3902, 3903, 24 Feb 1701; 3903; 1 stuk
      - Lade 433 (lijfrente 110) N.B. beide met zegel, 11 Mrt 1701 - 2 Jun 1704; 3904; 2 stukken
      - Lade ? (ijfrente 160x): Lijfrentebrief ten behoeve van Maria de Greeter gegeven door de Staten van Holland N.B. Uit het Burgerweeshuis-archief, 7 Feb 1707; 3905; 1 stuk
      - Lade ? (lijfrente 170): Cornelis Schaap echtgen Neeltie Dansser met kind Tjerk 11 jaar, 1 Apr 1709; 3906; 1 stuk
      - Lade ? (lijfrente 171): Anne Boyd 15 jaar moeder Louiza Johanna Graham, 1 Mrt 1710; 3907; 1 stuk
      - Lade ? (lijfrente 172): (1) Etienne Blanchon 5 jaar, moeder Marthe le Grand (2) Abraham le Grand, Jean le Grand 54 jaar zijn moeder was Marte Siebert (?), Marthe gehuwd met ... Blanchon kind Etienne 5 jaar, 10 Mei 1712; 3908; 1 stuk
    - Ingekomen afrekeningen betreffende het boedelbeheer Nb: De stukken zijn in het verleden onderverdeeld in omslagen. Helaas is het onderlinge verband van de stukken in de omslagen niet meer te reconstrueren. Ze zijn in 2017 aangetroffen onder toegangsnummer 5372: Archieven van de Notarissen ter standplaats Amsterdam, 2.11.5
      - 1729 - 1807, 4773; 1 pak
      - 1720 - 1800, 4774; 1 pak
      - 1663 - 1807, 4775; 1 pak
      - 1696 - 1801, 4776; 1 pak
      - 1685 - 1806, 4777; 1 pak
      - 1726 - 1812, 4778; 1 pak
      - 1673 - 1802, 4779; 1 pak
      - 1719 - 1810, 4780; 1 pak
      - 1668 - 1803, 4781; 1 pak
      - 1725 - 1801, 4782; 1 pak
      - 1678 - 1796, 4783; 1 pak
      - 1677 - 1804, 4784; 1 pak
      - 1685 - 1797, 4785; 1 pak
      - 1667 - 1813, 4786; 1 pak
      - 1661 - 1799, 4787; 1 pak
      - 1667 - 1807, 4789; 1 pak
      - 1663 - 1801, 4790; 1 pak
- AANVULLING, 3
  - Stukken betreffende de boedel van jonkheer Louis Trip de Marez, 3.1
    - Stukken betreffende bloedverwanten van vaderszijde, 1641 - 1720; 1886-1888; 1 stuk, 1 omslag en 1 pak
      - Maria de la Warde, weduwe van Jan de Marez, 1641; 1886
      - Louis Trip en Ermgaert Hoefslager, overgrootouders, 1683 - 1715; 1887; 1 omslag
      - Samuel de Marez en Margareta Trip, grootouders, 1693 - 1720; 1888; 1 pak
    - Stukken betreffende bloedverwanten van moederszijde, 1644 - 1727; 1889-1896; 2 pakken en 6 omslagen
      - Nicolaas van Loon Willemsz en Maria Berenwouts, grootouders, 1664 - 1708; 1889; 1 pak
      - Maria van Loon, gehuwd met Johan Nieupoort, later gehuwd met Mattheus van Valkenburg, oudtante, 1669 - 1720; 1890
      - Willem van Loon en Margareta Bas, overgrootouders, 1673 - 1708; 1891
      - Hillegonde Bas, weduwe van Casper van Dronkelaar, over-oudtante, 1688 - 1708; 1892
      - Nicolaas Ruyckhaver van Loon, 1691 - 1716; 1893
      - Willem van Loon Claesz en Cornelia Laurentius, oom en tante, 1691 - 1724; 1894
      - Frederik Willem van Loon, gehuwd met Alida van Loon, oudoom van moederszijde, 1702 - 1708; 1895; 1 pak
      - Johan van Vlierden, neef van Willem van Loon en Cornelia Laurentius, 1722 - 1727; 1896
    - Stukken betreffende het beheer der heerlijkheden, 1661 - 1840; 1897-1901; 3 omslagen en 2 pakken
      - Jachtrecht, 1661 - 1822; 1897
      - Heerlijke rechten in het algemeen, 1716 - 1831; 1898; 1 pak
      - Ambtenaren der Heerlijkheden, 1743 - 1840; 1899; 1 pak
      - Patronaatschap, 1758 - 1823; 1900
      - Geldelijke voordelen der Heerlijke rechten, 1789 - 1822; 1901
    - Financiële administratie betreffende landgoederen, waardepapieren en andere bezittingen, 1689 - 1748; 1902-1910; 9 delen
      - 1689-1713. Met inliggend los stuk, 1902
      - 1690-1731. Met inliggende losse stukken, 1903
      - 1700-1714, 1904
      - 1700-1714, 1905
      - 1704-1722, 1906
      - 1707-1726. Met inliggende losse stukken, 1907
      - 1708-1717, 1908
      - 1722-1731, 1909
      - 1729-1748. Met inliggende losse stukken N.B. Volgens opschrift op het deel beginnende in 1692, 1910
    - Stukken betreffende de zaken van zijn vader, Johan de Marez, 1691 - 1716; 1911-1912; 2 omslagen
      - Staten van rekeningen en kwitanties, met bijbehorende kwitanties en akten van verkoop, 1691 - 1713; 1911
      - Stukken betreffende het proces tussen hem en Johan Bulens, 1711 - 1716; 1912
    - Stukken betreffende personalia, 1696 - 1778; 1913; 1 pak
    - Stukken betreffende de zaken van zijn moeder, Elisabeth van Loon, 1716 - 1752; 1914-1919; 5 omslagen en 1 pak
      - Stukken betreffende de boedel van haar overleden echtgenoot, met haar onderhands testament en overlijdensbericht, 1716 - 1752; 1914; 1 pak
      - Stukken betreffende de uitbetaling van een legaat van Margareta Trip aan Francoise Maria Pijll, 1717 - 1743; 1915
      - Stukken betreffende het proces tussen haar en Abraham van Driel, schout van Heemstede, 1718 - 1719; 1916
      - Stukken betreffende het proces tussen haar en Anthony van Wijck, 1718 - 1721; 1917
      - Stukken betreffende het proces tussen haar en het Domkapittel te Utrecht, 1719 - 1721; 1918
      - Overeenkomsten met Matthijs Romswinkel, huurder van hofstede Pingelenburg, 1725 - 1732; 1919
    - Kwitanties in de boedel gevonden, 1721 - 1773; 1920-1923; 4 pakken
      - pak I, 1920
      - pak II, 1921
      - pak III, 1922
      - pak IV, 1923
    - Stukken betreffende de procedures inzake de echtscheiding van Hillegonda van der Does, 1729 - 1731; 1924; 1 pak
    - Ingekomen correspondentie betreffende financiële en familie-aangelegenheden, 1734 - 1773; 1925; 1 pak
    - Huurcedulen, 1734 - 1835; 1926-1958; 30 omslagen, 2 stukken en 1 pak
      - Klein Altena onder Maarsbergen, 1734; 1926; 1 stuk
      - Landen te Koudekerk, 1743; 1927
      - Brede en Smalle Weer onder Zwammerdam, 1743 - 1749; 1928
      - Rijn en Dorp te Bodegraven, 1743 - 1753; 1929
      - Boerderij Pingelenburg, 1747 - 1833; 1930
      - Woning bij Rijn en Dorp te Bodegraven, 1748 - 1761; 1931
      - Geverscop, 1748 - 1835; 1932
      - Hoogstraat over de Zandstraat, 1748 - 1835; 1933
      - Hoogstraat, 1748 - 1835; 1934
      - Boerderij onder Bodegraven achter Rijn en Dorp, 1749 - 1767; 1935
      - Bouwmanswoning enz. te Zwammerdam, 1749 - 1829; 1936
      - Buitenplaats Pingelenburg, 1750 - 1821; 1937
      - Trippenhuis, 1750 - 1823; 1938
      - Land in de Meerbergsche Meent, 1751; 1939; 1 stuk
      - Altena onder Maarsbergen, 1751 - 1763; 1940
      - Achterhuis in de "laatste" Hoogstraat, 1751 - 1784; 1941
      - Sint Antoniesbreestraat, geordend naar achterkamer, voorkamer, onderhuis en sluis, 1751 - 1835; 1942; 1 pak
      - Land te Aarlanderveen, 1752 - 1814; 1943
      - Broekvelt, 1754 - 1758; 1944
      - Meyenhout onder Maarsbergen, 1756 - 1770; 1945
      - Boomgaard Kleine en Grote Singel te Hagestein, 1759 - 1807; 1946
      - Klein Poelgeest te Koudekerk, 1760 - 1828; 1947
      - Huisje te Hagestein, 1763 - 1811; 1948
      - Korenmolen onder Hagestein, 1764 - 1809; 1949
      - Hofstede te Hagestein, 1773 - 1779; 1950
      - Veren te Hagestein, 1776 - 1809; 1951
      - Slot Hagestein, 1778 - 1823; 1952
      - Rechthuis te Hagestein, 1782 - 1808; 1953
      - Haxvoort onder Maarsbergen, 1797 - 1829; 1954
      - Kleine Poort en Molenkamp te Hagestein, 1805 - 1808; 1955
      - Huisje bij de Schutkooy te Hagestein, 1807 - 1811; 1956
      - Tuin te Hagestein, 1810 - 1811; 1957
      - Tuinmanswoning onder Hagestein, 1810 - 1811; 1958
    - Stukken betreffende genealogische informatie, ca. 1735; 1959; 1 omslag
    - Bijlagen bij de executierekeningen, 1759 - 1777; 1960-1964; 5 pakken
      - pak I, 1960
      - pak II, 1961
      - pak III, 1962
      - pak IV, 1963
      - pak V, 1964
    - Stukken betreffende het beheer van de nalatenschap, 1771 - 1842; 1965; 1 omslag
    - Vruchtrekeningen, 1773 - 1781; 1966-1971; 6 delen
      - Eerste rekening, 1773 - 1776; 1966
      - Tweede rekening, 1775 - 1776; 1967
      - Derde rekening, 1776 - 1777; 1968
      - Vierde rekening, 1777 - 1780; 1969
      - Vijfde rekening, 1778 - 1780; 1970
      - Zesde rekening, 1779 - 1781; 1971
    - Bijlagen bij de vruchtrekeningen, 1773 - 1842; 1972-2017; 44 omslagen en 2 pakken
      - 1773-1774. Bijlagen bij de eerste jaarrekening, 1972
      - 1774-1775. Bijlagen bij de tweede jaarrekening, 1973
      - 1775-1776. Bijlagen bij de derde jaarrekening, 1974
      - 1776-1777. Bijlagen bij de vierde jaarrekening, 1975
      - 1777-1778. Bijlagen bij de vijfde jaarrekening, 1976
      - 1778-1779. Bijlagen bij de zesde jaarrekening, 1977
      - 1779-1780. Bijlagen bij de zevende jaarrekening, 1978
      - 1781, 1979
      - 1782, 1980
      - 1783, 1981
      - 1784, 1982
      - 1785, 1983
      - 1786, 1984
      - 1787 - 1788, 1985
      - 1789, 1986
      - 1790, 1987
      - 1791, 1988
      - 1793, 1989
      - 1794, 1990
      - 1795, 1991
      - 1796, 1992
      - 1797, 1993
      - 1798, 1994
      - 1800, 1995
      - 1802, 1996
      - 1803, 1997
      - 1804, 1998
      - 1805, 1999
      - 1806, 2000
      - 1807, 2001
      - 1808, 2002
      - 1809 - 1811, 2003; 1 pak
      - 1812, 2004
      - 1813 - 1814, 2005
      - 1815 - 1817, 2006
      - 1818 - 1820, 2007
      - 1821 - 1822, 2008
      - 1823 - 1825, 2009; 1 pak
      - 1826, 2010
      - 1827 - 1829, 2011
      - 1830 - 1831, 2012
      - 1832 - 1835, 2013
      - 1836, 2014
      - 1837 - 1838, 2015
      - 1839, 2016
      - 1840 - 1842, 2017
    - Stukken betreffende behoeftige bloedverwanten, 1775 - 1834; 2018; 1 omslag
    - Rekening en verantwoording van de scheiding van zijn boedel over de periode 1774-1780, 2019; 1 deel
    - Inventarissen van tot de boedel behoord hebbende papieren en bescheiden, ca. 1780 - 1850; 2020; 1 omslag
    - Stukken betreffende onroerende goederen, 1789 - 1840; 2021-2026; 3 omslagen en 3 pakken
      - Trippenhuis, 1789; 2021; 1 omslag
      - Bestekken en aannemingen betreffende het onderhoud, 1789 - 1833; 2022
      - Vaste goederen, 1789 - 1839; 2023; 1 omslag
      - Assurantiepolissen betreffende het Trippenhuis, 1803 - 1840; 2024
      - Assurantiepolissen betreffende diverse percelen buiten de stad, 1803 - 1840; 2025
      - Assurantiepolissen betreffende diverse huizen binnen de stad, 1812 - 1838; 2026; 1 omslag
    - Correspondentie betreffende het beheer van de boedel, 1789 - 1842; 2027-2031; 5 pakken
      - 1789 - 1791, 2027
      - 1792 - 1797, 2028
      - 1798 - 1802, 2029
      - 1803 - 1806, 2030
      - 1807 - 1842, 2031
    - Stukken betreffende de betaling van successiebelasting, 1810 - 1824; 2032; 1 omslag
    - Stukken betreffende over de nalatenschap gevoerde processen, 1812 - 1840; 2033; 1 pak
    - Stukken betreffende de finale afrekening met legatarissen, 1812 - 1842; 2034-2039; 4 omslagen, 1 pak en 1 stuk
      - Nr. 1 Dordrecht, 1820 - 1841; 2034
      - Nr. 2 Delft, 1812 - 1842; 2035; 1 pak
      - Nr. 3 Leiden, 1812 - 1842; 2036
      - Nr. 4 Amsterdam, 1812 - 1842; 2037
      - Nr. 5 Waalsche Diaconie, 1812 - 1839; 2038
      - Nr. 6 'Vruchtrekening der usufructuaire nalatenschapvan Mr. Louis Trip de Marez van 1 januari 1832 tot 1 maart 1840 gehouden ter Weeskamer der Stad Amsterdam', 1832 - 1840; 2039; 1 stuk
  - Diverse boedels, 3.2
    - Claes Janszoon van Sanerdam, 1561 - 1854; 2040; 1 omslag
    - Lourens Pietersz. Spiegel (fonds 't Schap), 1571 - 1852; 2041-2042; 1 pak en 1 omslag
      - Nrs. 1-21. Met inhoudsopgave, 1571 - 1651; 2041; 1 omslag
      - Nrs. 22-42 en ongenummerde stukken, 1683 - 1852; 2042
    - Sweers-de Vicq, 1635 - 1666; 2043; 1 omslag
    - Claas en Elsje Sijmons van Heemskerck, 1642 - 1859; 2044-2045; 2 pakken
      - 1642 - 1841, 2044
      - 1740 - 1859, 2045
    - Neeltje Canter, 1645; 2046; 1 omslag
    - Elizabeth de Waal, 1666 - 1856; 2047; 1 omslag
    - Johannes Hudde, 1675 - 1857; 2048; 1 pak
    - Debora Blaauw-Hudde, 1680 - 1834; 2049-2052; 4 pakken
      - 1680 - 1774, 2049
      - 1702 - 1809, 2050
      - 1760 - 1834, 2051
      - 1800 - 1830, 2052
    - Cornelia Schellinger (weduwenfonds), 1689 - 1808; 2053-2055; 3 pakken
      - 1689 - 1800, 2053
      - 1704 - 1808, 2054
      - 1718 - 1808, 2055
    - Agneta Blok-Verrijn, 1691 - 1855; 2056-2057; 2 pakken
      - 1691 - 1855, 2056
      - 1727 - 1855, 2057
    - Steven Wolters, 1695 - 1856; 2058; 1 pak
    - Paulus Visscher, 1714 - 1773; 2059; 1 omslag
    - Stukken betreffende overige boedels, 1718 - 1852; 2060-2061; 2 omslagen
      - 1718 - 1784, 2060
      - 1733 - 1852, 2061
    - Johanna Henrietta de Bruyn, 1735 - 1794; 2062; 1 omslag
    - Gerard van Papenbroek, 1739 - 1846; 2063; 1 omslag
    - P. Groenen, 1740; 2064; 1 omslag
    - J.H. van den Ende-S.A. Noodt, 1741 - 1850; 2065; 1 pak
    - Jan Andries Bernard, 1746 - 1858; 2066; 1 pak
    - Isaac Inssen, 1755 - 1814; 2067; 1 pak
    - Maria Haak, 1758 - 1762; 2068; 2 stukken
    - Arnoud van Tongeren, 1761 - 1794; 2069; 1 omslag
    - Joan van Norden, 1764; 2070; 1 omslag
    - Gerrit Bouman, 1790 - 1826; 2071; 1 omslag
    - Verklaringen van de bestuurders van de Hoogduitse en Portugese gemeenten betreffende de onvermogendheid van diverse personen, 1798 - 1809; 2072; 1 pak
    - Reinier van Heemskerck, 1808 - 1810; 2073; 1 omslag
    - Jacob Teyssen, 1808 - 1859; 2074; 1 pak
    - Grietje Fox, 1849; 2075; 1 stuk
- Toegangen op de boedelpapieren en de inbrengregisters, 4
  - Alfabetisch namenregister op de boedelpapieren beschreven onder inventarisnummers 1331-1579, 3909-3948; 40 kaartenbakken
    - Aa-An, 3909
    - Ap-Barn, 3910
    - Baroen-Beth, 3911
    - Bi-Bon, 3912
    - Boo-Bri, 3913
    - Br-Cy, 3914
    - D-Dey, 3915
    - Dob-Ek, 3916
    - El-Fra, 3917
    - Fre-Gerritsz, 3918
    - Gers-Gri, 3919
    - Gro-Ha, 3920
    - Hea-Hendriksz, 3921
    - Hengel-Hom, 3922
    - Hon-Iz, 3923
    - J-Janssen, 3924
    - Jansz-Janszzoon, 3925
    - Jant-Kas, 3926
    - Kat-Klaaszoon, 3927
    - Klaat-Kon, 3928
    - Koo-Kra, 3929
    - Kre-Lel, 3930
    - Lem-Lz, 3931
    - Ma-Mek, 3932
    - Mel-Mz, 3933
    - N-Oo, 3934
    - Op-Pier, 3935
    - Piet-Ple, 3936
    - Pl-Reij, 3937
    - Rei-Rom, 3938
    - Ron-Saz, 3939
    - Scha-Scr (Scu), 3940
    - Se-Sl, 3941
    - Sm-Sta, 3942
    - Ste-Sz, 3943
    - T, 3944
    - U-Vim, 3945
    - Vin-Vz, 3946
    - Wa-Wik, 3947
    - Wil-Xz, 3948